【裁判字號】    95,撤緩,93
【裁判日期】    950913
【裁判案由】    聲請撤銷緩刑
【裁判全文】
臺灣臺中地方法院刑事裁定              95年度撤緩字第93號
聲  請  人  臺灣臺中地方法院檢察署檢察官
受  刑  人  甲○○
                    國民
上聲請人因受刑人違反家庭暴力防治法案件（九十五年度易字第
二二五號），聲請撤銷緩刑之宣告（九十五年度執聲字第二二一
七號），本院裁定如下：
    主    文
甲○○之緩刑宣告撤銷。
    理    由
一、聲請意旨略稱：受刑人甲○○因違反家庭暴力防治法案件，
    經本院於民國九十五年二月二十七日以九十五年度易字第二
    二五號判處拘役五十日，緩刑二年，並於九十五年三月二十
    七日確定在案。惟受刑人嗣於緩刑期內之九十五年四月二十
    八日復犯家庭暴力防治法之罪，經本院於九十五年六月二十
    九日以九十五年度沙簡字第二五五號判處拘役三十日，如易
    科罰金，以銀元三百元折算一日，並於同年七月十七日確定
    。經核受刑人於緩刑期間內再犯，顯然緩刑對其難收矯治之
    效，故依法聲請撤銷其緩刑之宣告等語。
二、按刑法於九十四年二月二日修正公布，並於九十五年七月一
    日施行。而關於緩刑之撤銷亦有修正，依立法意旨說明，舊
    法第七十五條第一項固已設有兩款應撤銷緩刑之原因，至得
    撤銷緩刑之原因，則僅於保安處分章內第九十三條第三項與
    撤銷假釋合併加以規定，體例上不相連貫，實用上亦欠彈性
    ，是將緩刑之撤銷分為「應撤銷」及「得撤銷」兩種原因，
    而修正刑法第七十五條為「受緩刑之宣告，而有下列情形之
    一者，撤銷其宣告：一緩刑期內因故意犯他罪，而在緩刑期
    內受不得易科罰金之有期徒刑以上刑之宣告確定者。二緩刑
    前因故意犯他罪，而在緩刑期內受不得易科罰金之有期徒刑
    以上刑之宣告確定者」、「前項撤銷之聲請，於判決確定後
    六月以內為之」；並新增訂刑法第七十五條之一：「受緩刑
    之宣告而有下列情形之一，足認原宣告之緩刑難收其預期效
    果，而有執行刑罰之必要者，得撤銷其宣告：一緩刑前因故
    意犯他罪，而在緩刑期內受得易科罰金之有期徒刑、拘役或
    罰金之宣告確定者。二緩刑期內因故意犯他罪，而在緩刑期
    內受得易科罰金之有期徒刑、拘役或罰金之宣告確定者。三
    緩刑期內因過失更犯罪，而在緩刑期內受有期徒刑之宣告確
    定者。四違反第七十四條第二項第一款至第八款所定負擔情
    節重大者。」、「前條第二項之規定，於前項第一款至第三
    款情形亦適用之」。次按，於九十四年一月七日刑法修正施
    行前，受緩刑之宣告，九十四年一月七日修正刑法施行後，
    仍在緩刑期內者，適用九十四年一月七日修正施行之刑法第
    七十五條、第七十五條之一及第七十六條規定，中華民國刑
    法施行法第六條之一定有明文。從而，本件係依舊法宣告緩
    刑，迄新法施行仍在緩刑期內，即應適用修正後刑法第七十
    五條及第七十五條之一為緩刑之撤銷，合先敘明。
三、另按就緩刑期內故意犯他罪時之情形，如在緩刑期內受不得
    易科罰金之有期徒刑以上刑之宣告確定者，依修正後刑法第
    七十五條第一項第一款規定，即應撤銷緩刑之宣告，法院無
    裁量空間。惟如在緩刑期內受得易科罰金之有期徒刑、拘役
    或罰金之宣告確定者，依修正後刑法第七十五條之一第一項
    第二款規定，以原宣告之緩刑難收其預期效果，而有執行刑
    罰之必要時，得撤銷緩刑之宣告，即此時法院得斟酌被告之
    再犯情節，裁量是否撤銷緩刑之宣告。經查：本件受刑人甲
    ○○因犯違反家庭暴力防治法罪，經本院於九十五年二月二
    十七日以九十五年度易字第二二五號判處拘役五十日，緩刑
    二年，並於九十五年三月二十七日確定在案；惟受刑人嗣於
    緩刑期內之九十五年四月二十八日復犯家庭暴力防治法之罪
    ，經本院於九十五年六月二十九日以九十五年度沙簡字第二
    五五號判處拘役三十日，如易科罰金，以銀元三百元折算一
    日，並於同年七月十七日確定等情，有前開判決正本及臺灣
    高等法院被告前案紀錄表在卷可按，是受刑人於上開九十五
    年度易字第二二五號案件，雖受有緩刑宣告，惟於上開緩刑
    期內，因故意再犯違反家庭暴力防治法之罪，於緩刑期內另
    受得易科罰金之拘役三十日宣告確定，堪以認定。
四、惟前情是否足認前開緩刑之宣告難收其預期效果，而有執行
    刑罰之必要，乃須衡酌相關情況決定之。經查：本件受刑人
    甲○○與被害人李嘉玲係夫妻，二人有家庭暴力防治法第三
    條第一款所定之家庭成員關係，甲○○因曾對李嘉玲實施傷
    害之不法侵害行為，經李嘉玲依家庭暴力防治法規定，向本
    院聲請核發通常保護令，本院乃於九十四年九月二十一日，
    核發九十四年度家護字第九一三號民事通常保護令，並裁定
    令甲○○不得對李嘉玲實施身體或精神上不法侵害之行為、
    不得直接或間接對於李嘉玲為騷擾行為命令，有效期間為一
    年，該民事通常保護令裁定已於同年十月十六日送達甲○○
    。詎甲○○於九十四年十二月四日凌晨一時許，在臺中縣后
    里鄉○○村○○路一００巷二二號住處，因與李嘉玲發生爭
    吵，竟出手掐李嘉玲之脖子及毆打李嘉玲之頭部（未成傷）
    ，同時以言語對李嘉玲為騷擾行為，而違反本院所核發上揭
    民事通常保護令所為之裁定，故經本院以九十五年度易字第
    二二五號判處拘役五十日，如易科罰金，以銀元三百元即新
    台幣九百元折算一日，緩刑二年，緩刑期內並附保護管束確
    定；詎受刑人甲○○仍不改前習，復於九十五年四月二十八
    日於臺中縣后里鄉○○村○○路一００巷二二號住處，因細
    故與被害人李嘉玲起爭執，乃再以三字經辱罵被害人李嘉玲
    而對其騷擾，再度違反前開民事保護令等情，有前開判決二
    份在卷可稽，以被告二度違反本院之民事保護令，率爾以肢
    體、言語騷擾其妻即被害人李嘉玲，期間復經國家追訴機關
    進行追訴、審判，竟仍不知警惕，猶率性而為，足認其前次
    於九十五年度易字第二二五號所受之緩刑難收其預期效果，
    而有執行刑罰之必要。本院審酌前開各情，堪認受刑人有執
    行刑罰之必要，其情核與刑法第七十五條之一第一項第二款
    、刑法施行法第六條之一規定相符，自應依法撤銷其緩刑之
    宣告。
四、依刑事訴訟法第四百七十六條，裁定如主文。
中    華    民    國    95    年    9    月    13     日
                  刑事第一庭  法  官  林學晴
上正本證明與原本無異
如不服本裁定應於送達後五日內向本院提出抗告狀
                              書記官  賴淵瀛
中    華    民    國    95    年    9    月    13    日


司法院資訊處製作；財團法人民間司法改革基金會備份。
